【裁判字號】    99,易,2472
【裁判日期】    991029
【裁判案由】    竊盜
【裁判全文】
臺灣板橋地方法院刑事判決              99年度易字第2472號
公  訴  人  臺灣板橋地方法院檢察署檢察官
被      告  甲○○
上列被告因竊盜案件，經檢察官提起公訴（99年度偵字第17537
號），被告於本院準備程序進行中就被訴事實為有罪之陳述，經
本院告知簡式審判程序意旨，並聽取公訴人、被告之意見後，本
院裁定依簡式審判程序審理，判決如下：
    主  文
甲○○竊盜，累犯，處有期徒刑伍月，如易科罰金，以新臺幣壹
仟元折算壹日，未扣案之自備鑰匙壹支沒收之。
    事  實
一、甲○○前曾(一)於民國94年間，因施用毒品案件，經本院以95
    年度訴緝字第189 號判處有期徒刑10月確定；(二)於95年間，
    因竊盜案件，經本院以95年度易字第2148號判處有期徒刑7
    月確定，(三)又因施用毒品案件，經本院以96年度訴字第901
    號判處有期徒刑1 年確定；(四)於96年間，因偽造文書案件，
    經本院以96年度簡字第2704號判處有期徒刑6 月確定；嗣上
    開(一)至(四)等4 罪經本院以96年度聲減字第1982號裁定減刑並
    定其應執行刑為有期徒刑10月；(五)因竊盜案件，經臺灣高等
    法院以96年度上易字第1087號判處有期徒刑1 年，減為有期
    徒刑6 月確定；(六)因竊盜案件，經本院以96年度易字第360
    號判處有期徒刑10月，減為有期徒刑5 月確定；(七)嗣上開(一)
    、(二)、(四)至(六)之罪，再經本院以96年度聲字第3081號裁定更
    定其應執行刑為有期徒刑1 年8 月；(八)於96年間，因施用毒
    品及偽造署押案件，經本院以96年度訴字第2503號分別判處
    有期徒10月、6 月，減為有期徒刑5 月、3 月，應執行有期
    徒刑7 月確定，其後上開(三)施用毒品案件減刑後之有期徒刑
    6 月復與(七)、(八)之罪接續執行，於98年6 月18日縮刑期滿執
    行完畢（於本案構成累犯）。詎其猶不知悔改，竟基於意圖
    為自己不法所有之竊盜犯意，於99年6 月17日晚上11時許，
    在臺北縣土城市○○路○ 段59號之停車場，因見乙○○所有
    車牌號碼0493—VL號之自用小客車停放該處，趁無人注意之
    際，先以手肘擊破上開自用小客車駕駛座玻璃（毀損部分未
    據告訴），復以其所有之自備鑰匙1 支發動引擎而竊取該自
    用小客車（內含女用衣物20袋，約1900件、筆記型電腦1 台
    及喇叭1 組），得手後，將上開竊得物品搬移至同上縣板橋
    市○○路○ 段29巷13號1 樓處，上開車輛則供己代步使用。
    嗣經警調閱監視錄影帶循線查獲，始悉上情。
二、案經乙○○訴由臺北縣政府警察局板橋分局報請臺灣板橋地
    方法院檢察署檢察官偵查起訴。
    理  由
一、按除被告所犯為死刑、無期徒刑、最輕本刑為3 年以上有期
    徒刑之罪或高等法院管轄第一審案件者外，於第一次審判期
    日前之準備程序進行中，被告先就被訴事實為有罪之陳述時
    ，審判長得告知被告簡式審判程序之旨，並聽取當事人、代
    理人、辯護人及輔佐人之意見後，裁定進行簡式審判程序，
    刑事訴訟法第273 條之1 第1 項定有明文。經核本件被告甲
    ○○所犯係死刑、無期徒刑、最輕本刑為3 年以上有期徒刑
    以外之罪，其於準備程序中就被訴事實為有罪之陳述，經法
    官告知簡式審判程序之旨，並聽取公訴人、被告之意見後，
    本院爰依首揭規定，裁定由受命法官獨任進行簡式審判程序
    ，合先敘明。
二、上開犯罪事實，業據被告甲○○於警詢、偵查、本院準備程
    序及審理中均坦認不諱（見臺灣板橋地方法院檢察署99年度
    偵字第17537 號偵查卷宗第5 至6 、34至35、68至69頁及本
    院卷第57背面、60頁），並有告訴人乙○○於警詢指訴明確
    （見同上偵查卷宗第7 至8 頁），且有臺北縣政府警察局板
    橋分局扣押筆錄、扣押物品目錄表、臺北縣政府警察局車輛
    失竊案件基本資料報表、臺北縣政府警察局車輛尋獲電腦輸
    入單、車籍查詢—基本資料詳細畫面、贓物認領保管單及估
    價單各1 件及照片8 張等資料在卷可稽（見同上偵查卷宗第
    9 至12、16至22、31至32頁），足認被告甲○○自白與事實
    相符，本件事證明確，犯行洵堪認定。
三、核被告甲○○所為，係犯刑法第320 條第1 項之普通竊盜罪
    。被告前有如事實欄所述之犯罪科刑及執行情形，此有臺灣
    高等法院被告前案紀錄表1 份在卷可稽，其於有期徒刑執行
    完畢後，5 年以內再故意犯本罪，應依刑法第47條第1 項規
    定論以累犯，並加重其刑。審酌被告素行不佳，尚不知悔改
    ，仍不思循合法正當途徑獲取財物，竟運用智慧於不當之途
    ，隨意竊取他人財物，欠缺法治觀念，行為可眥，及其生活
    狀況、智識程度、犯罪動機、目的、手段，惟犯罪坦承犯行
    ，竊得之物業已返還被害人乙○○等一切情狀，量處如主文
    所示之刑，並諭知易科罰金之折算標準。至被告供犯罪所用
    之自用鑰匙1 支，為其所有，業據其於本院審理中供述明確
    （見本院卷第61頁），雖未扣案，惟並無證據證明已滅失，
    爰依刑法第38條第1 項第2 款之規定，宣告沒收。
據上論斷，應依刑事訴訟法第273 條之1 第1 項、第299 條第1
項前段，刑法第320 條第1 項、第47條第1 項、第41條第1 項前
段、第38條第1 項第2 款，刑法施行法第1 之1 條第1 項、第2
項前段，判決如主文。
本案經檢察官簡志祥到庭執行職務。
中    華    民    國    99    年    10    月    29    日
                  刑事第一庭    法  官  連雅婷
以上正本證明與原本無異
如不服本判決應於送達後10日內向本院提出上訴狀
                                書記官  郭晉良
中    華    民    國    99    年    10    月    29    日
附錄本案論罪科刑法條全文：
中華民國刑法第320條
（普通竊盜罪、竊佔罪）
意圖為自己或第三人不法之所有，而竊取他人之動產者，為竊盜
罪，處5  年以下有期徒刑、拘役或 5 百元以下罰金。
意圖為自己或第三人不法之利益，而竊佔他人之不動產者，依前
項之規定處斷。
前二項之未遂犯罰之。

司法院資訊處製作；財團法人民間司法改革基金會備份。
